# 请陈版主及各位朋友指教关于现金流量表，谢谢先

提问人：wypyhj 时间：2013-03-24 19:10:24
现金流量表的调整分录中对于购建固定资产对应的应付职工薪酬如何调回： 对于支付的薪酬假定全部计入到支付给职工 DR应付职工薪酬CR经营活动-支付给职工或为职工支付 那对于购建固定资产对应的应付职工薪酬（DR在建工程CR应付职工薪酬）如何调回？ 谢谢！

回答人：chenyiwei
借：支付给职工以及为职工支付的现金 贷：购建固定资产、无形资产和其他长期资产支付的现金

提问人：wypyhj 时间：2013-03-25 13:38:23
谢谢陈版主，购建分录仍然作为调整分录做上，然后加上你的分录对吗？

回答人：chenyiwei
可以这样理解。